# Maxwell Alves dos Santos Desenvolvedor Frontend

Sempre desenolvendo bonitas, performáticas e intuitivas interfaces para o cliente.

Meu objetivo é ajudar as pessoas terem a melhor experiência que a tecnologia pode proporcionar. Atuo como freelancer desde 2022. São Paulo, Brasil

maxwell.alves935@gmail.com

Telefone

Portfólio

in /maxwell-santos / /Maxwell-Santos

### **Habilidades**

ReactJS	NextJS	Javascript	Typescript		Redux	Rest API		JSON
Styled-components		Tailwindcss	SQL	MongoDB		NodeJS		

#### **Experiências**

Freelancer | Dev Fullstack

2022 - Atual

- Desenvolvimento de sites Fullstack.
- Solução web performática e com alta taxa de conversão

Simpress | Aprendiz administrativo Ago 2022 - Jul 2023

- Cadastro de projetos no sistema da empresa.
- Manipulação de planilhas e tabela dinâmica.
- Projeto complementar: automatização de pegar comentários do glassdor e colocar na planilha, feito com nodejs.

## Educação

FATEC - Pref. Hirant Sanazar

Desenvolvimento de Software Multiplataforma

2023 - atualmente

ETEC - Dr. Celso Giglio

Desenvolvimento de Sitemas

2019 - 2021

# Linguagens

Inglês

Intermediário - avançado

# **Projetos**

Jul 2023 Hof in Podcast visitar site

O objetivo do site é listar todos os convidados e bate papos, consumindo uma API em Node que consome o banco de dados MySQL .

**Frontend:** React, Typescript, Tailwindcss Axios e Framer-motion.

\_ . . . . . . \_

Backend: Node, Express, Axios e Typescript.

Jan 2023 Cardápio online visitar site

Facilita fazer o pedido de uma padaria local movimentada, para não sobrecarregar a garçonete. Possui cardápio para o cliente e painel de administração para o estabelecimento.

**Tecnologias:** Nextjs, Typescript, Tailwindcss, Context API, Material UI e Mongodb.